# 【请教陈版】同一控制下企业合并，之后失去控制的情况

提问人：hanyin8986 时间：2018-04-23 12:29:21
陈老师，请问，如果 2014 年A公司合并B公司（A、B属于同一控制下），占45%。合并当日A公司，借长投 100 借资本公积 100 贷银行存款 200 。 2018 年 4 月如果失去控制（不处置股权，只是不施加控制，不存在任何处置损益）。 问：（ 1 ）是否要对合并日借记的100 资本公积做调整，我查询了您以前的帖子说是不用调整，请问为什么呢不是太明白。（ 2 ） 2018 年 4 月的合并报表，由于只合并子公司1-4月利润表不合并资产负债表，导致勾稽关系不平。假设子公司 4 月末累计净利润 30 万，请问合并报表怎么才能平呢？我怎么弄感觉都平不了，麻烦指点，谢谢。

回答人：chenyiwei
1 、权益易形成的资本公积是不能转入损益的，这一点已经多次强调过。同一控制下合并形成的资本公积将同时保留在合并方的个别报表和合并报表层面。 2 、处置子公司当年的抵销分录编制有两种基本方法，类似讨论过很多，请自行搜索本版面。